臺灣高等法院刑事判決　　　　　　　100年度交上易字第225號
上　訴　人
即　被　告　呂進益
上列上訴人因業務過失傷害案件，不服臺灣臺北地方法院100年
度交易緝字第2號，中華民國100年6月24日第一審判決（起訴案
號：臺灣臺北地方法院檢察署100年度調偵字第462號），提起上
訴，本院判決如下：
    主  文
上訴駁回。
    事  實
一、呂進益係計程車司機，平日以駕駛計程車為業，為從事駕駛
    業務之人。於民國98年10月17日下午3時30分許，駕駛車牌
    號碼675-ES號營業小客車，沿臺北市中山區○○○路○段第3
    車道由東往西方向行駛，途經南京東路1段29號前，因見道
    路右側有路人招呼攔車，乃變換車道，欲停車路旁載客，其
    應注意變換車道應讓直行車先行，並保持安全距離，而依當
    時天候晴、日間自然光線、柏油路面乾燥、無缺陷、無障礙
    物、視距良好，並無不能注意之情事，竟疏未注意，即貿然
    變換車道，未讓直行車先行及保持安全距離，致撞及同向在
    旁直行之許家誠所騎乘車牌號碼226-EQ重型機車，許家誠因
    而人車倒地，受有右腕挫傷、全身多處擦傷等傷害。呂進益
    在有偵查犯罪職權之機關或公務員未發覺其犯罪前，主動向
    到場處理之臺北市政府警察局交通警察大隊中山分隊警員表
    明其係肇事車輛之駕駛人，自首接受裁判。
二、案經被害人許家誠訴由臺北市政府警察局中山分局，報請臺
    灣臺北地方法院檢察署檢察官偵查起訴。
    理  由
一、證據能力部分：
(一)按被告以外之人於審判外之言詞或書面陳述，除法律有規定
    者外，不得作為證據。又被告以外之人於審判外之陳述，雖
    不符前4條之規定，而經當事人於審判程序同意作為證據，
    法院審酌該言詞陳述或書面陳述作成時之情況，認為適當者
    ，亦得為證據，刑事訴訟法第159條第1項、第159條之5第1
    項定有明文。
(二)本案所引用之被告呂進益以外之人於審判外之言詞及書面陳
    述，均經被告及檢察官於法院審理時同意作為證據，本院審
    酌言詞及書面陳述作成時之情況，認為適當，自得作為證據
    。
二、實體認定部分：
(一)上訴人即被告於本院審理期日，否認有過失犯行，辯稱：其
    並未變換車道，是告訴人自己撞到我跌倒云云。
(二)然查：
    上開犯罪事實，業據被告呂進益於原審及本院準備程序中坦
    承不諱（見原審交易緝字卷第33頁背面、本院卷第22頁），
    核與告訴人許家誠於警詢及檢察官訊問時陳稱情節相符。並
    有馬偕紀念醫院臺北院區診斷證明書、道路交通事故現場圖
    、道路交通事故談話紀錄表、道路交通事故調查報告表（一
    ）、（二）、補充資料表、臺北市車輛行車事故鑑定委員會
    鑑定意見書及現場照片等附卷可憑。被告之自白與事實相符
    ，其事後否認過失為空言翻異之詞，不足採信。本案事證明
    確，被告犯行堪以認定，應依法論科。
三、法律之適用及上訴駁回之理由：
(一)被告為計程車駕駛，以駕駛營業小客車為業，為從事駕駛業
    務之人。按汽車變換車道時，應讓直行車先行，並注意安全
    距離，道路交通安全規則第98條第1項第6款定有明文。被告
    駕駛計程車因見路旁有人攔車，欲變換車道切至路旁停車載
    客，應注意在旁車道有無直行車，且有相當安全距離始得變
    換，其疏未注意，即貿然變換車道，致撞及在旁直行之被害
    人所騎機車，使之倒地受傷，自有過失。核被告所為，係犯
    刑法第284條第2項前段業務過失傷害罪。被告在有偵查犯罪
    職權之機關或公務員未發覺其犯罪前，在場等候處理，於臺
    北市政府警察局交通警察大隊中山分隊員警獲報前往現場時
    ，主動表明其係肇事車輛之駕駛人，並接受裁判等情，有臺
    北市○○○○○道路交通事故肇事人自首情形紀錄表在卷可
    稽，核與自首規定相符，應依刑法第62條前段規定，減輕其
    刑。
(二)原審基此認定，援引刑法第284條第2項前段、第62條前段、
    第41條第1項前段，（漏引刑法施行法第1條之1，應予補正
    ）等規定，審酌被告之過失程度，犯罪後逃匿經通緝始歸案
    ，與被告洽談和解後，又不履行，惟坦承犯行，被害人所生
    之損害等一切情況，量處有期徒刑3月，如易科罰金以新台
    幣1千元折算1日，經核其認事用法，均無不合，量刑也很妥
    適。被告上訴意旨，仍執前詞，否認過失行為及稱已與告訴
    人和解，請求分期履行云云。惟其雖與告訴人達成和解，願
    賠償新台幣28,000元，分別應於100年8月5日及9月5日各給
    付14,000元，惟仍不履行，迄今分文未付，自不得認其有悔
    改之意及彌補被害人損失，不宜減輕其刑，上訴核無理由，
    應予駁回。
四、據上論斷，應依刑事訴訟法第368條，判決如主文。
本案經檢察官鄭富銘到庭執行職務。
中    華    民    國    100    年    9    月    20    日
                  刑事第十一庭審判長法  官  許宗和
                                    法  官  沈君玲
                                    法  官  趙功恆
以上正本證明與原本無異。
不得上訴。
                                    書記官  陳佳伶
中    華    民    國   100    年    9     月    20    日
附錄本案論罪科刑所犯法條全文
刑法第284條第2項
從事業務之人，因業務上之過失傷害人者，處 1 年以下有期徒
刑、拘役或 1 千元以下罰金，致重傷者，處 3 年以下有期徒刑
、拘役或 2 千元以下罰金。